<?xml version='1.0' encoding='utf-8'?>
<verb default="athghoin" disambig="">
  <verbalNoun default="athghoin" />
  <verbalAdjective default="athghonta" />
  <tenseForm default="athghoin" tense="Past" dependency="Indep" person="Base" />
  <tenseForm default="athghoineamar" tense="Past" dependency="Indep" person="Pl1" />
  <tenseForm default="athghoineadar" tense="Past" dependency="Indep" person="Pl3" />
  <tenseForm default="athghoineadh" tense="Past" dependency="Indep" person="Auto" />
  <tenseForm default="athghoin" tense="Past" dependency="Dep" person="Base" />
  <tenseForm default="athghoineamar" tense="Past" dependency="Dep" person="Pl1" />
  <tenseForm default="athghoineadar" tense="Past" dependency="Dep" person="Pl3" />
  <tenseForm default="athghoineadh" tense="Past" dependency="Dep" person="Auto" />
  <tenseForm default="athghoineadh" tense="PastCont" dependency="Indep" person="Base" />
  <tenseForm default="athghoininn" tense="PastCont" dependency="Indep" person="Sg1" />
  <tenseForm default="athghointeá" tense="PastCont" dependency="Indep" person="Sg2" />
  <tenseForm default="athghoinimis" tense="PastCont" dependency="Indep" person="Pl1" />
  <tenseForm default="athghoinidís" tense="PastCont" dependency="Indep" person="Pl3" />
  <tenseForm default="athghointí" tense="PastCont" dependency="Indep" person="Auto" />
  <tenseForm default="athghoineadh" tense="PastCont" dependency="Dep" person="Base" />
  <tenseForm default="athghoininn" tense="PastCont" dependency="Dep" person="Sg1" />
  <tenseForm default="athghointeá" tense="PastCont" dependency="Dep" person="Sg2" />
  <tenseForm default="athghoinimis" tense="PastCont" dependency="Dep" person="Pl1" />
  <tenseForm default="athghoinidís" tense="PastCont" dependency="Dep" person="Pl3" />
  <tenseForm default="athghointí" tense="PastCont" dependency="Dep" person="Auto" />
  <tenseForm default="athghoineann" tense="PresCont" dependency="Indep" person="Base" />
  <tenseForm default="athghoinim" tense="PresCont" dependency="Indep" person="Sg1" />
  <tenseForm default="athghoinimid" tense="PresCont" dependency="Indep" person="Pl1" />
  <tenseForm default="athghointear" tense="PresCont" dependency="Indep" person="Auto" />
  <tenseForm default="athghoineann" tense="PresCont" dependency="Dep" person="Base" />
  <tenseForm default="athghoinim" tense="PresCont" dependency="Dep" person="Sg1" />
  <tenseForm default="athghoinimid" tense="PresCont" dependency="Dep" person="Pl1" />
  <tenseForm default="athghointear" tense="PresCont" dependency="Dep" person="Auto" />
  <tenseForm default="athghoinfidh" tense="Fut" dependency="Indep" person="Base" />
  <tenseForm default="athghoinfimid" tense="Fut" dependency="Indep" person="Pl1" />
  <tenseForm default="athghoinfear" tense="Fut" dependency="Indep" person="Auto" />
  <tenseForm default="athghoinfidh" tense="Fut" dependency="Dep" person="Base" />
  <tenseForm default="athghoinfimid" tense="Fut" dependency="Dep" person="Pl1" />
  <tenseForm default="athghoinfear" tense="Fut" dependency="Dep" person="Auto" />
  <tenseForm default="athghoinfeadh" tense="Cond" dependency="Indep" person="Base" />
  <tenseForm default="athghoinfinn" tense="Cond" dependency="Indep" person="Sg1" />
  <tenseForm default="athghoinfeá" tense="Cond" dependency="Indep" person="Sg2" />
  <tenseForm default="athghoinfimis" tense="Cond" dependency="Indep" person="Pl1" />
  <tenseForm default="athghoinfidís" tense="Cond" dependency="Indep" person="Pl3" />
  <tenseForm default="athghoinfí" tense="Cond" dependency="Indep" person="Auto" />
  <tenseForm default="athghoinfeadh" tense="Cond" dependency="Dep" person="Base" />
  <tenseForm default="athghoinfinn" tense="Cond" dependency="Dep" person="Sg1" />
  <tenseForm default="athghoinfeá" tense="Cond" dependency="Dep" person="Sg2" />
  <tenseForm default="athghoinfimis" tense="Cond" dependency="Dep" person="Pl1" />
  <tenseForm default="athghoinfidís" tense="Cond" dependency="Dep" person="Pl3" />
  <tenseForm default="athghoinfí" tense="Cond" dependency="Dep" person="Auto" />
  <moodForm default="athghoineadh" mood="Imper" person="Base" />
  <moodForm default="athghoinim" mood="Imper" person="Sg1" />
  <moodForm default="athghoin" mood="Imper" person="Sg2" />
  <moodForm default="athghoinimis" mood="Imper" person="Pl1" />
  <moodForm default="athghoinigí" mood="Imper" person="Pl2" />
  <moodForm default="athghoinidís" mood="Imper" person="Pl3" />
  <moodForm default="athghointear" mood="Imper" person="Auto" />
  <moodForm default="athghoine" mood="Subj" person="Base" />
  <moodForm default="athghoinimid" mood="Subj" person="Pl1" />
  <moodForm default="athghointear" mood="Subj" person="Auto" />
</verb>
